# 请教陈版关于权益法单方增资但持股比例不变的会计处理

提问人：悠扬的心 时间：2016-02-01 21:59:10
案例：假设A、B共同出资设立联营企业C，A出资比例40%，具有重大影响，B出资60%。后来A单方增资 100 ，C作为资本公积，增资后持股比例不变，增资前及增资后C的可辨认净资产公允价值与账面价值均相同。请问①、②的会计处理哪个是正确的？如果都不正确，请问应该如何处理？谢谢。 ①该增资行为等效于AB按原比例共同增资 100 ，A帮B代垫增资款，然后豁免B的代垫款（或者 0 元转让60%的增资部分），参照所有者与所有者的交易为权益性交易原则，该交易损失不体现为当期损益 借：长期股权投资—投资成本40 资本公积 60 贷：银行存款 100
如果①是正确的，请问这里的资本公积是其他资本公积么？ ②增资日： 借：长期股权投资—投资成本 100 贷：银行存款 100 因为新增投资成本 100 大于按新增持股比例0%计算的C可辨认净资产于新增投资日的公允价值份额 0 ，不调整长期股权投资成本。
增资后，C除净损益、其他综合收益以及利润分配以外所有者权益的其他变动 借：长期股权投资—其他权益变动 40 贷：资本公积—其他资本公积 40
感觉②有虚增长期股权投资，但又基本上是按照准则的规定处理，也说不出其他地方哪里有问题，请陈版或者其他老师网友指点迷津。

回答人：chenyiwei
为何A作为小股东愿意单方面增资且不增加被投资企业的实收资本？如果该溢价出资部分的可收回性无重大问题，则仍应按实际出资额计入投资成本，而不应冲减资本公积或计入损益。期末对减值问题从严把握。